臺灣屏東地方法院刑事判決　　　　　　　　　　　　　九十三年度訴字第一四五號
　　公　訴　人　臺灣屏東地方法院檢察署檢察官
　　被　　　告　甲○○
右列被告因違反毒品危害防制條例案件，經檢察官提起公訴（九十二年度毒偵字第一
八四一號、九十二年度毒偵字第一八六八號、九十三年度毒偵字第○○五二號），本
院裁定以簡式審判程序審理，茲判決如左：
    主  文
甲○○連續施用第一級毒品，處有期徒刑捌月，扣案之海洛因壹包（淨重零點零陸公
克，包裝袋重零點貳貳公克）、含海洛因殘渣之夾鏈袋貳個、含海洛因溶液之針筒壹
支均沒收銷燬，注射針筒貳支、吸管壹支沒收。
    事  實
一、甲○○於民國八十七年間曾因違反槍砲彈藥刀械管制條例，經本院以八十七年度
    訴字第六七五號判決處有期徒刑一年二月，併科罰金五萬元，於刑之執行完畢或
    經赦免後，令入勞動場所強制工作三年，緩刑三年確定。另亦曾因施用毒品案件
    ，經本院以九十二年度毒聲字第五六三號裁定送觀察、勒戒後，認定無繼續施用
    傾向，而由臺灣屏東地方法院檢察署檢察官於九十二年五月二十一日以九十二年
    度毒偵字第七三一號為不起訴處分確定，然甲○○竟猶不思戒除惡習，於五年內
    復基於施用第一級毒品海洛因之概括犯意，自九十二年九月間某日起至同年十二
    月二十八日十六時許止，在屏東縣九如鄉○○村○○街七號其住所及附近果園或
    屏東市區某加油站廁所內，以每天施用二至三次之頻率，將海洛因摻入香菸內點
    然而連續施用之。嗣先後於(一)九十二年十二月一日二十時三十分許，在屏東縣屏
    東市○○○街四十七號前為警查獲，並扣得海洛因一包（淨重零點零六公克，包
    裝袋重零點二二公克）及注射針筒一支；(二)同年月六日二十二時五分許，在屏東
    縣屏東市○○路加油站廁所內施用海洛因時，為警查獲，並扣得內含海洛因溶液
    之注射針筒一支及夾鏈袋一個；(三)同年月二十八日自行持注射針筒一支、夾鏈袋
    一個及末端修剪為鏟狀之吸管一支，至屏東縣警察局屏東分局建國派出所投案，
    並自白犯罪。
二、案經屏東縣警察局屏東分局報請台灣屏東地方法院檢察署檢察官偵查起訴。
    理  由
一、上述事實，已據被告甲○○坦白承認，又其於九十二年十二月一日、同年月六日
    及二十八日分別為警查獲或自行投案後於警察局所採集之尿液經送檢驗結果，確
    呈嗎啡（海洛因水解之反應）陽性反應，有屏東縣衛生局九十二年十二月二十六
    日屏縣衛檢六字第九二○三九七號、屏縣衛檢六字第九二○四○二號及九十三年
    一月二十日屏縣衛檢六字第九三○○○二號煙毒及麻醉藥品類委託檢驗結果通知
    書各一紙在卷可憑，此為鑑定機關本於專業知識及以精密儀器測試後所得之結論
    ，自可憑信。另扣案之白粉狀固體一包（淨重零點零六公克，空包裝重零點二二
    公克），經法務部調查局鑑定結果為含海洛因成分，此有法務部調查局鑑定通知
    書一紙存卷可佐，復有其所有供施用海洛因之針筒三支（其中一支尚有海洛因溶
    液存留其間）、含海洛因殘渣之夾鏈袋二個、末端修剪為鏟狀之吸管壹支扣案可
    稽，被告自白施用海洛因，應與事實相符，而堪採信。又被告曾因施用毒品案件
    ，經本院以九十二年度毒聲字第五六三號裁定送觀察、勒戒，認定無繼續施用傾
    向，而由臺灣屏東地方法院檢察署檢察官於九十二年五月二十一日以九十二年度
    毒偵字第七三一號為不起訴處分確定等情，有臺灣高等法院被告全國前案紀錄表
    、刑案資料查註紀錄表各一份附卷足憑，故本件事證明確，被告施用海洛因之犯
    行，均堪認定。
二、核被告甲○○所為，係犯毒品危害防制條例第十條第一項施用第一級毒品罪，其
    於施用海洛因前或後之持有海洛因犯行，為其施用之高度行為所吸收，不另論罪
    。又被告多次施用海洛因之行為，時間緊接，手法相同，所犯均係犯罪構成要件
    相同之罪名，顯係基於概括犯意而反覆為之，應依連續犯規定，論以一罪，並加
    重其刑。又按自首以對於未發覺之罪投案而受裁判為要件，如案已發覺，則被告
    縱有陳述自己犯罪之事實，亦祇可謂為自白，不能認為自首。而連續犯依刑法第
    五十六條規定既以一罪論，則連續犯罪之一部經發覺後，被告再行供出他部，仍
    為自白，而非自首（最高法院八十四年度台上字第五五五三號判決參照）。本案
    被告於九十二年十二月二十八日雖自行至屏東縣警察局屏東分局建國派出所自白
    其施用海洛因之犯行，惟被告自九十二年九月至同年月十二月六日之期間連續施
    用海洛因犯行已經警方發覺，被告於九十二年十二月二十八日始供出之犯行，僅
    屬連續犯之他部行為，並不符合自首要件，檢察官起訴書所載被告有自首之事實
    ，尚屬誤會，應予敘明。爰審酌被告曾因施用毒品經送勒戒處所觀察、勒戒後，
    仍未能戒斷其施用毒品之惡習，足見其陷溺已深，惟因施用毒品均僅係戕害其自
    己身心並無加害他人，犯罪後已坦承犯行，態度良好，並自行前往高雄市立凱旋
    醫院及台東縣鹿鳴精舍戒治其毒癮，頗有悔悟之心等一切情狀，量處如主文所示
    之刑。
三、又被告於九十二年十二月六日遭查獲及同年月二十八日自行投案時所扣之夾鏈袋
    二個，均曾放置海洛因，而九十二年十二月六日所扣案之注射針筒內，尚存滲有
    血液之海洛因溶液等事實，均經被告供承在卷，上開物品因與其內之微量海洛因
    殘渣無法析離，均應依毒品危害防制條例第十八條第一項前段之規定，沒收銷燬
    之。而扣案之海洛因一包（淨重零點零六公克，包裝重零點二二公克）係第一級
    毒品，應依毒品危害防制條例第十八條第一項前段之規定，一併沒收銷燬之。另
    扣案之針筒二支、吸管一支，係被告所有供施用毒品海洛因犯罪所用之物，業據
    其供明在卷，應依刑法第三十八條第一項第二款之規定宣告沒收。
據上論斷，應依刑事訴訟法第二百九十九條第一項前段、第二百七十三條之一第一項
，毒品危害防制條例第十條第一項、第十八條第一項前段，刑法第十一條、第五十六
條、第三十八條第一項第二款，判決如主文。
本案經檢察官莊啟勝到庭執行職務。
中      華      民      國      九十三      年     四    月    十五    日
                                      臺灣屏東地方法院刑事第五庭
                                                法  官  林柏泓
右正本證明與原本無異。
如不服本判決應於收受本判決送達後十日內向本院提出上訴書狀，其未敘述上訴理由
者，並得於提起上訴後十日內向本院補提理由書狀（均須按他造當事人之人數附繕本
 ）「切勿逕送上級法院」
                                                書記官  劉淑蓉
中     華      民      國      九十三      年     四     月   二十    日
